【裁判字號】    97,交抗,82
【裁判日期】    970128
【裁判案由】    違反道路交通管理處罰條例
【裁判全文】
臺灣高等法院交通事件裁定            97年度交抗字第82號
抗  告  人
即受處分人  甲○○
上列抗告人因違反道路交通管理處罰條例案件，不服臺灣士林地
方法院，中華民國92年11月21日所為裁定（92年度交聲字第988
號），提起抗告，本院裁定如下：
    主  文
抗告駁回。
    理  由
一、按違反道路交通管理處罰條例第12條至第68條之規定者，由
    公路主管機關處罰；而公路主管機關則應設置交通裁決單位
    辦理該處罰；又按本條例所定罰鍰之處罰，行為人接獲違反
    道路交通事件通知單後，於15日內得不經裁決，逕依規定之
    罰鍰標準，向指定之處所繳納結案；不服舉發事實者，應於
    15日內，向處罰機關陳述意見或提出陳述書。復按受處分人
    不服第8 條主管機關所為之處罰，得於接到裁決書之翌日起
    20日內，向管轄地方法院聲明異議，該條例第8條第1項第1
    款、第3項前段及第9條第1項前段、第87條第1項分別定有明
    文。如交通法庭認聲明異議不合法律上之程式或其異議權已
    經喪失者，應以裁定駁回之，道路交通案件處理辦法第18條
    規定甚明。
二、原裁定略以：本件受處分人即聲明異議人甲○○涉嫌違反道
    路交通管理事件，固經台北縣政府警察局舉發交通違規事實
    ，且異議人於92年10月7 日提出異議，有原審收文章在卷可
    查，惟尚未經交通部公路總局台北區監理所基隆監理站裁決
    ，此業經基隆監理站聲明異議案件移送書已敘明，並經原審
    於92年11月21日以電話查詢結果仍未裁決，有審理單附卷可
    參，是聲明異議人既未收到交通部公路總局台北區監理所基
    隆監理站之裁決書，即向原審聲明異議，其聲明異議顯不合
    法律上之程式且無從補正，應予駁回。
三、抗告意旨略以：抗告人違規案，前向交通部公路總局台北區
    監理所基隆監理站提出申訴，惟其遲未作成裁決書，誤向貴
    院提起異議，請將本案視為管轄錯誤移轉管轄。
四、本院查：
（一）抗告人於民國92年4 月13日17時08分許，經臺北縣政府警
      察局依道路交通管理處罰條例第40條第1 項超速14公里而
      逕行舉發違規，並向台北縣政府警察局提出申訴，有台北
      縣政府警察局北警交字第0920075622、0920055473號函附
      卷可稽。本件申訴案原應由交通部公路總局台北區監理所
      基隆監理站作出裁決書後，始得向原審法院聲明異議，惟
      本件申訴案尚未經裁決，未合道路交通管理處罰條例第87
      條第1 項規定中「得於接受裁決書、、、」之要件，核原
      裁定並無違誤。
（二）按「移轉管轄，係直接上級法院，因有管轄權之法院具有
      法定情形，而將其所受理之案件移轉於原無管轄權之法院
      ，使為審判之救濟方法」（最高法院30年聲字第21號裁定
      參照）。本件抗告人未經申訴裁決，逕向原審聲明異議，
      尚無刑事訴訟法第10條所定移轉管轄法定情形，且原審與
      交通部公路總局台北區監理所基隆監理站間，係上下審級
      救濟關係，無同審級管轄權有無問題，抗告人以應移轉管
      轄為由抗告，並無理由，應予駁回。
據上論斷，應依道路交通管理處罰條例第89條、道路交通案件處
理辦法第26條，刑事訴訟法第412 條，裁定如主文。
中    華    民    國    97    年    1     月    28    日
                  刑事第八庭審判長法  官  鄭文肅
                                  法  官  蔡光治
                                  法  官  陳貽男
以上正本證明與原本無異。
不得再抗告。
                                  書記官  王泰元
中    華    民    國    97    年    1     月    29    日


司法院資訊處製作；財團法人民間司法改革基金會備份。
